【裁判字號】    90,訴,1529
【裁判日期】    900806
【裁判案由】    毒品危害防制條例
【裁判全文】
臺灣臺中地方法院刑事判決                          九十年度訴字第一五二九號
    公  訴  人  臺灣臺中地方法院檢察署檢察官
    被      告  甲○○
右列被告因違反毒品危害防制條例案件，經檢察官提起公訴（九十年度毒偵字第二七
三二號），本院判決如左：
    主  文
甲○○施用第一級毒品，累犯，處有期徒刑捌月。
    事  實
一、甲○○曾於民國八十八年間，因犯竊盜罪，經本院判處有期徒刑七月確定，甫於
    八十九年五月十三日執行完畢；又因施用第二級毒品安非他命案件，經本院先後
    以八十八年度毒聲字第三０二二號、九十年度毒聲字第四四九號裁定送觀察、勒
    戒後，均認無繼續施用毒品之傾向，業經台灣台中地方法院檢察署檢察官分別於
    八十八年六月七日、九十年二月十二日，以八十八年度偵字第一二四二一號、九
    十年度毒偵字第五五五號為不起訴處分確定。詎甲○○仍不知悔改，復於九十年
    四月二十四日下午六時三十分許回溯二十六小時內某時許，在不詳處所施用第一
    級毒品海洛因一次。嗣於九十年四月二十四日下午六時三十分許，在台中縣大肚
    鄉○○路○段四九０號前車道上為警查獲，經採尿送驗而查悉上情。
二、案經台灣台中地方法院檢察署檢察官自動檢舉偵查起訴。
    理  由
一、訊據被告甲○○矢口否認涉有施用第一級毒品海洛因之犯行，辯稱：可能係吸到
    二手煙云云。惟查被告為警查獲時，經採尿送驗結果，確呈有毒品嗎啡（按海洛
    因施用後，經水解以嗎啡之型態被檢測出）陽性反應，有台中縣衛生局檢驗尿液
    報告書一件在卷可憑。況且吸入摻有海洛因之二手煙，如以免疫抗體方法之檢驗
    ，其尿液不會呈偽陽性反應，曾經台北榮民總醫院毒藥物諮詢中心於八十一年四
    月六日函示甚明，又依行政院衛生署藥物食品檢驗局八十一年九月八日（八一）
    藥檢一字第八一一四八八五號函謂「海洛因經注射入人體後，約百分之八十於二
    十四小時內自尿中排出，國外曾有文獻報導注射六毫克之海洛因鹽酸鹽，其代謝
    嗎啡之平均可檢出時限約為二十六小時」等語，而本件被告尿液除以ＴＯＸＩ—
    ＬＡＢ方法檢驗外，另以免疫學分析法檢驗，其結果均呈嗎啡陽性反應，有前開
    驗尿報告書足稽。揆諸上揭函示，實足以證明被告確曾有施用毒品海洛因之行為
    ，否則不可能單因吸入二手煙而使其尿液呈嗎啡陽性反應。是被告甲○○上開辯
    解，應係卸責之詞，不足採信。從而被告甲○○於採集尿液時間即九十年四月二
    十四日下午六時三十分許回溯二十六小時內某時許，在不詳處所，曾有施用毒品
    海洛因之行為，洵堪認定。另被告甲○○前因施用第二級毒品安非他命案件，經
    本院先後以八十八年度毒聲字第三０二二號、九十年度毒聲字第四四九號裁定送
    觀察、勒戒後，均認無繼續施用毒品之傾向，業經台灣台中地方法院檢察署檢察
    官分別於八十八年六月七日、九十年二月十二日，以八十八年度偵字第一二四二
    一號、九十年度毒偵字第五五五號為不起訴處分確定，亦有不起訴處分書二件，
    台灣台中地方法院檢察署刑案資料查註紀錄表及台灣高等法院被告全國前案紀錄
    表各一件附卷可按。本件事證明確，被告犯行堪以認定。
二、核被告甲○○所為，係犯毒品危害防制條例第十條第一項施用第一級毒品罪。被
    告持有毒品海洛因之低度行為，為施用毒品海洛因之高度行為所吸收，不另論罪
    。查被告曾於八十八年間，因犯竊盜罪，經本院判處有期徒刑七月確定，甫於八
    十九年五月十三日執行完畢，有台灣台中地方法院檢察署刑案資料查註紀錄表及
    台灣高等法院被告全國前案紀錄表各一件附卷可按，其於五年內再犯本件有期徒
    刑以上之罪，為累犯，應依法加重其刑。爰審酌被告無視於毒品對於自身健康之
    戕害及國家對於杜絕毒品犯罪之禁令，惡性非輕，及其施用毒品之次數、期間、
    犯後矢口否認犯行等一切情狀，量處如主文所示之刑，以資懲儆。
據上論結，應依刑事訴訟法第二百九十九條第一項前段，毒品危害防制條例第十條第
一項、第二十條第三項前段，刑法第十一條前段、第四十七條，判決如主文。
中      華      民      國    九十      年      八      月      六      日
                        臺灣臺中地方法院刑事第三庭
                            審判長法  官  唐  光  義
                                  法  官  張  智  雄
                                  法  官  黃  炫  中
右正本證明與原本無異。
如不服本判決，應於判決送達後十日內向本院提出上訴狀，上訴於臺灣高等法院臺中
分院( 須附繕本 )。
                                  書記官
中      華      民      國    九十      年八      月      七      日


司法院資訊處製作；財團法人民間司法改革基金會備份。
